【裁判字號】    97,聲再,133
【裁判日期】    970506
【裁判案由】    重傷害
【裁判全文】
臺灣高等法院刑事裁定                 97年度聲再字第133號
  再審聲請人
  即受判決人  甲○○
上列聲請人因重傷害案件，對於本院95年度上更（一）字第789
號，中華民國96年8月14日確定判決，聲請再審，本院裁定如下
：
    主  文
再審之聲請駁回。
    理  由
一、本件再審聲請意旨略以：聲請人前因重傷害案件經臺灣高等
    法院 95年度上更（一）字第789號判處罪刑在案，經上訴最
    高法院遭駁回而確定，惟（一）告訴人林玉琪先後於警詢、
    臺灣板橋地方法院審理時及臺灣高等法院審理時之指述，均
    未指稱聲請人亦有參與本件犯行，（二）證人林基春於臺灣
    板橋地方法院89年10月27日審理時亦證稱聲請人當時並未參
    與，（三）本件同案被告楊道吉、林泉有之警詢筆錄明載：
    「偵查筆錄錄音結束時間」，是本件為訊問筆錄時應有錄音
    ，而該錄音帶並未一併移送法院，而最後事實審法院審判時
    ，未及審酌上揭有利於被告之證據，聲請人因未發現前開證
    據，致未主張該有利於己之情事，而誤遭判處罪刑確定，為
    此聲請再審云云。
二、按有罪之判決確定後，因發現確實之新證據，足認有罪判決
    之人應受無罪、免訴免刑或輕於原判決所認判決之罪名者，
    為受判決人之利益，得聲請再審，刑事訴訟法第420條第1項
    第 6款定有明文。惟所謂發現確實之新證據，係指該證據於
    事實審法院判決前已經存在，為法院、當事人所不知，不及
    調查斟酌，至其後始行發見，若判決前已經當事人提出或聲
    請調查之證據，經原審法院本於論理法則、經驗法則為審酌
    而捨棄不採者，即非該條所謂發見之新證據，其後自不得再
    提出同一證據，爭執確定判決有事實誤認或理由矛盾，且該
    所謂新證據亦係就該證據本身形式上觀察，固不以絕對不須
    經過調查程序為條件，但必須顯然可認為足以動搖原有罪確
    定判決，而為受判決人無罪、免訴、免刑或輕於原判決所認
    罪名之判決者為限（參照最高法院 28年度抗字第8號判例、
    77年度台抗字第60號判決意旨）。
三、查聲請人王銀聖與盧星光、楊道吉、林泉有 (原名為林信鴻
    )、高世豪等人為臺北縣三重市○○○路55號6樓金銀櫃ＫＴ
    Ｖ三樓之服務生，於民國（下同）87年6月21日凌晨4時許，
    適林玉淇、鄭明周、賴銘棋與王國強等人至該ＫＴＶ消費，
    鄭明周與同案被告盧星光因細故在櫃檯發生爭執，鄭明周用
    左手推盧星光右胸二下，引起盧星光不滿，乃用右手用力推
    鄭明周頭部一下，並旋即與聲請人甲○○、楊道吉、林泉有
    、高世豪及不詳姓名成年人多人（多少人不詳），渠等在客
    觀上預見攻擊人體眼睛部位可能造成失明之重傷害，竟仍共
    同基於傷害之犯意，由盧星光、高世豪及其他不詳姓名之成
    年男子多人分持棍子、雙節棍分別毆打林玉淇臉部及眼睛等
    部位，毆打鄭明周、賴銘棋頭部、胸部，致林玉淇受有顏面
    骨折併左下肢骨折、右眼眼球挫傷併右眼玻璃體混濁之重傷
    害；致鄭明周受有頭皮兩處裂傷四至五公分、左側胸壁挫傷
    、左側氣胸及第七肋骨骨折之傷害；賴銘棋（已在原審撤回
    告訴，另詳如後述）受有頭部、左肋骨裂傷之傷害等情，而
    以聲請人所為係犯刑法第277條第1項之普通傷害罪及第277
    條第2項後段之傷害人之身體致重傷害罪，並從一重之傷害
    人之身體致重傷害罪處斷，業據於判決理由內詳加敘明其所
    憑之論據，並以聲請人所辯僅係參與勸架，並未出手打人云
    云，要係圖卸刑責之詞，核非事實，不足採信，亦於判決理
    由內詳加敘明，並一一予以指駁在卷，茲聲請人以原判決確
    定後，發現當時未及審酌之新證據，而聲請本件再審，惟聲
    請人並未提出何於本案事實審法院判決前即已存在，為法院
    及其所不知，不及調查審酌，至其後始行發現之新證據，其
    所執上揭聲請再審之理由，無非係爭執上揭告訴人及證人指
    、證述之證明力，亦非屬原確定判決後，始行發現未及審酌
    之新證據，且查證據之調查，係屬法院之職權，而法院就調
    查證據之結果，本於自由心證之原則，而為斟酌取捨，是證
    據之證明力如何，係屬法院之職權範圍，原確定判決就告訴
    人林玉琪、證人林基春之指、證述，復綜合證人鄭明周、賴
    銘棋之證述，同案被告楊道吉、林泉有、高士豪等人之供述
    ，參互斟酌判斷，資為不利於聲請人之認定，併已說明其取
    捨判斷而得心證之理由，且其證據之取捨並無違反論理或經
    驗法則，即難認其所為之論斷係屬違法。又聲請人雖另爭執
    同案被告楊道吉、林泉有於警詢時之錄音帶未一併移送法院
    ，有證據疏未調查，惟此係爭執同案被告楊道吉、林泉有供
    述之證據能力，亦非屬原確定判決後，始行發現未及審酌之
    新證據，且原確定判決就同案被告楊道吉、林泉有之警詢筆
    錄何以具有證據能力，經於判決理由內詳加敘明，聲請人就
    屬法院職權認定之範疇任意予以指摘，自有未合，所執聲請
    再審之理由，非屬刑事訴訟法第420條第1項第6款所稱之確
    實之新證據，而非聲請再審之適法理由，是聲請人聲請本件
    再審，顯無理由，應予駁回。
四、據上論斷，應依刑事訴訟法第434條第1項，裁定如主文。
中    華    民    國    97    年    5     月    6     日
                  刑事第五庭    審判長法  官  吳  敦
                                      法  官  陳春秋
                                      法  官  張傳栗
以上正本證明與原本無異。
如不服本裁定，應於收受送達後五日內向本院提出抗告狀。
                                      書記官  李佩真
中    華    民    國    97    年    5     月    7     日


司法院資訊處製作；財團法人民間司法改革基金會備份。
